最高法院刑事判決　　　　　　　　　　　　　　　八十八年度台上字第二三七二號
　　上　訴　人　甲○○
右上訴人因公共危險案件，不服台灣高等法院高雄分院中華民國八十六年五月六日第
二審更審判決（八十六年度上更(二)字第九十八號，起訴案號：台灣高雄地方法院檢察
署八十三年度偵字第六二○四號），提起上訴，本院判決如左：
    主  文
上訴駁回。
    理  由
按刑事訴訟法第三百七十七條規定，上訴於第三審法院，非以判決違背法令為理由，
不得為之。是提起第三審上訴，應以原判決違背法令為理由，係屬法定要件。如果上
訴理由狀並未依據卷內訴訟資料，具體指摘原判決不適用何種法則或如何適用不當，
或所指摘原判決違法情事，顯與法律規定得為第三審上訴理由之違法情形，不相適合
時，均應認其上訴為違背法律上之程式，予以駁回。查原判決認定上訴人甲○○於民
國八十三年三月二十二日凌晨一時許，在高雄市○○區○○路三十五巷六號「賊窩俱
樂部」飲酒，與鄰桌客人發生衝突，該俱樂部負責人石麗珍出面勸解，復與上訴人發
生爭執。上訴人認石麗珍袒護對方，甚為不滿，竟於離開「賊窩俱樂部」後，於當日
凌晨三時四十分許，趁「賊窩俱樂部」打烊未有人在之際，騎乘機車持不明之引火物
品至「賊窩俱樂部」，擊毀門窗玻璃，放火燒燬現未有人所在之該三層樓房建築物等
情。經綜核「賊窩俱樂部」負責人石麗珍之指訴、證人楊人龍（目擊證人）、林耀文
、汪祚宜（醫師）、裴起林（法醫師）、郭米理、劉人龍（華宮旅社人員）之證述，
並參酌上訴人於檢察官偵查時坦承當時與在「賊窩俱樂部」之人發生口角，只是不小
心亂丟煙蒂引發火災之供述，以及卷附汪祚宜外科診所驗傷診斷書影本一份、高雄市
政府警察局消防大隊火災調查報告書、現場照片等證據，認定上訴人所為，應成立刑
法第一百七十四條第一項之罪犯行，論處上訴人放火燒燬現未有人所在之他人所有建
築物罪刑，已詳其所憑之證據及認定之理由，並逐一指駁上訴人否認犯罪之各項辯
解，何以不足取甚詳。復說明上訴人所提出之汪祚宜外科診所驗傷診斷書，難以證明
其傷勢係遭刑求所致。況上訴人指訴警員涂昆仁刑求乙節，業經原審法院以八十四年
度上訴字第二一二○號判決涂昆仁無罪確定，亦經原審調卷核閱無訛，有該判決書影
本一份附卷可稽（原審上更二卷第三十六頁）。是上訴人所為警訊中之自白，非出於
自由意旨之辯解，尚難採信。又華宮旅社之旅客登記資料，均查無上訴人至該旅社住
宿之記錄，則證人郭米理（原判決誤書為郭米里）在第一審所為上訴人於八十三年三
月二十二日凌晨二時至華宮大旅社投宿，至凌晨五時左右始離開之語，不無可疑，難
採為上訴人於八十三年三月二十二日（原判決理由二(三)誤書為八十三年二月二十二日
）凌晨三時四十分許未前往現場之有利證明。上訴人既未能證明於是日凌晨三時三、
四十分許，未在現場，其辯稱不可能在現場放火云云，自不足採信。再上訴人在原審
提出其所有牌照ＯＬＢ－○八八號山葉重型機車之行車執照及該機車照片四張（原審
上訴字卷第四十九－五十一頁），藉以證明其所騎之機車，固與目擊證人楊人龍在原
審所為當時所見的人是騎自動換檔的機車之證言不符。但上訴人所有之上開機車，係
一三五西西機車，而石麗珍於案發當日在警訊及原審訊問時指稱：當時隔壁楊人龍聽
到玻璃破碎聲出來看，當時有人放火，放火的人騎追風機車等語，核與上訴人所騎之
機車相符觀之，楊人龍如未曾告知放火之人騎追風機車，石麗珍又如何能於警訊時指
稱騎追風機車之人放火。顯見楊人龍所稱放火之人係騎自動換檔之機車，或輕型機車
，並非上訴人所騎之重型機車之語，非真實可採。並明「賊窩俱樂部」於是日凌晨
三時許即打烊，無人在店內，石麗珍曾託鄰居楊人龍於打烊後，如有任何事故，請楊
人龍打電話通知，則「賊窩俱樂部」於凌晨三時後，即為無人所在之建築物。「賊窩
俱樂部」係三層樓房屋，因上訴人縱火致該建築物一至三樓被燒燬，應無可疑。上訴
人犯行，已臻明確。其否認犯罪及所為各項辯解，顯係卸責之詞，殊無足採，綦詳。
所為論斷，俱有卷存訴訟資料，可資覆按。從形式上觀察，尚無違背法令之情形存在
。上訴意旨對原判決本乎證據所為事實認定，究竟違背如何之經驗法則或論理法則，
並未依據卷內訴訟資料具體予以指明，徒憑自己之說詞，謂原判決所認定之事實與所
採之證據，有不相適合之證據上理由矛盾、違背經驗法則及有調查未盡之違背法令云
云，對原審取捨證據與自由判斷證據證明力之職權合法行使，以及原判決已有說明與
夫其他與判決主旨無生影響之枝節事項，漫加爭辯，再為單純事實上之爭執，要非適
法之第三審上訴理由。是上訴意旨所指摘原判決違法情事，殊與法律規定得為第三審
上訴理由之違法情形，不相適合。衡以前開說明，其上訴為違背法律上之程式，應予
駁回。
據上論結，應依刑事訴訟法第三百九十五條前段，判決如主文。
中      華      民      國    八十八    年      五      月     十三     日
                              最高法院刑事第六庭
                                  審判長法官  紀  俊  乾
                                        法官  楊  商  江
                                        法官  黃  正  興
                                        法官  陳  宗  鎮
                                        法官  劉  介  民
      右正本證明與原本無異
                                              書  記  官
中      華      民      國    八十八    年      五      月     十七     日
